Guide to the Helene Weiss Heidegger lecture notes, 1920-1949
Department of Special Collections
Weiss, Helene, d.1951. Heidegger lecture notes,
1920-1949
M0631
Weiss, Helene, d.1951.
2.25 linear ft.
Stanford University. Libraries. Dept. of Special Collections and University Archives.
The collection contains notes thaken by Helene Weiss and her associates during a series of courses taken from Heidegger; it forms a complete and clearly presented corpus of Heidegger's teaching and philosophy in one of the most important periods of his career.
Administrative Information
Access Restrictions
None.
Biography
A student of Martin Heidegger from 1920 until 1934, when she was driven into exile from Germany. She received her doctorate in Basel under Prof. Schmalenbach, and eventually settled in England and taught mainly at the University of Glasgow. She died in 1951. Being absent in some semesters for family reasons, Helene Weiss completed the series of Heidegger's lectures and seminars by copying H. Mèorchen or other students' notes. She was part of a group of students (Mèorchen himself, Hans W. Loewald, Bondi, Brecht, etc.), who used to meet after Heidegger's courses to compare their own notes in order to check and complete them with precise quotations from Greek texts and translations.
Collection Scope and Content Summary
The collection contains a complete and clearly presented corpus of Heidegger's teaching and philosophy in his most important period. The course of 1934 (M26) is the only publication of this material (Farias at Anthropos's).
Access Terms
The following terms have been used to index the description of this collection in the library's online public access catalog.
Heidegger, Martin, 1889-1976.; Philosophy.
Collection Contents
- Articles by HeleneWeiss' Nachlass (Box 1, Folder 1)
- Handschriftliche Mitschriften von Martin Heideggers, no. 1. Einleithung in die Phaenomenlogie der Religion,1920 - 1921, 83 p., 29 l. (Box 1, Folder 2)
- Handschriftliche Mitschriften von Martin Heideggers, no. 2 (a) Phanomenologische Interpretation zu Aristoteles, 1921 - 1922, 1 v. (140 p.). Bound with V. 2(b) (Box 1, Folder 3)
- Handschriftliche Mitschriften von Martin Heideggers, no. 2 (b) Einführung in die phänomenologische Forschung,1923 - 1924, 1 v. (100 p.). Bound with V. 2 (a) (Box 1, Folder 3)
- Handschriftliche Mitschriften von Martin Heideggers, no. 3. Phänomenologische Interpretationem im Anschlus zu Aristoteles,1922, 183 p. (Box 1, Folder 4)
- Handschriftliche Mitschriften von Martin Heideggers, no. 4 (b). Einführung in die phänomenologische Forschung: notes / taken by H.W. Loewald1923 - 1924, 1 v. (94 l.) (Box 1, Folder 5)
- Handschriftliche Mitschriften von Martin Heideggers, no. 4 (2). Einführung in die phänomenologische Forschung 1923 - 1924, 1 v. (ca. 264 p.) (Box 1, Folder 6)
- Handschriftliche Mitschriften von Martin Heideggers, no. 5. Ontologie,1923, ca. 99 p. (Box 1, Folder 7)
- Handschriftliche Mitschriften von Martin Heideggers, no. 6 (a) Uber einige Gründbegriffe aristotelischer Philosophie (Aristoteles, Rhetorik), 1924, 1 v. (32 p.) (Box 1, Folder 8)
- Handschriftliche Mitschriften von Martin Heideggers, no. 6 (b). Uber einige Gründbegriffe aristotelischer Philosophie (Aristoteles, Rhetorik), 1924, 1 v. (32 p.) (Box 1, Folder 8)
- Handschriftliche Mitschriften von Martin Heideggers, no. 6(c). Uber einige Gründbegriffe aristotelischer Philosophie (Aristoteles, Rhetorik), 1924, 1 v. (ca. 160 p.) (Box 1, Folder 8)
- Handschriftliche Mitschriften von Martin Heideggers, no. &. Interpretationem platonischer Dialoge (Sophistes, Philebos): notes / taken by Hans W. Loewald,1924 - 1925, 1 v. (470 p.) (Box 1, Folder 9)
- Handschriftliche Mitschriften von Martin Heideggers, no. 8. Geschichte des Zeitsbegriffs. Prolegomena zur Phänomenologie von Geschichte und Natur, 1925, 613 p. (Box 2, Folder 1)
- Handschriftliche Mitschriften von Martin Heideggers, no. 9. Logik (Frage nach Wahrheit) [1 of 3],1925 - 1926 (Box 2, Folder 2)
- Handschriftliche Mitschriften von Martin Heideggers, no. 9. Logik (Frage nach Wahrheit) [2 of 3],1925 - 1926 (Box 2, Folder 3)
- Handschriftliche Mitschriften von Martin Heideggers, no. 9. Logik (Frage nach Wahrheit) [3 of 3],1925 - 1926 (Box 2, Folder 4)
- Handschriftliche Mitschriften von Martin Heideggers, no. 10. Phänomenologische Interpretation von Kant's Kritik der reinen Vernunft (nach Herm. Mörchen) [1 of 2], 1927 - 1928, 1 notebook. Comprises 331 p. with accompanying notebook. (Box 2, Folder 5)
- Handschriftliche Mitschriften von Martin Heideggers, no. 10. Phänomenologische Interpretation von Kant's Kritik der reinen Vernunft (nach Herm. Mörchen) [2 of 2], 1927 - 1928, 1 notebook. Comprises 331 p. with accompanying notebook. (Box 2, Folder 6)
- Handschriftliche Mitschriften von Martin Heideggers, no. 11 (a/1). Seminar Aristoteles (Physik, third bk), 1928, V. 11 (a/1); 31 p. (Box 2, Folder 7)
- Handschriftliche Mitschriften von Martin Heideggers, no. 11 (a/2). Logik. Leibniz (nach Herm. Mörchen)1928, 33 p. (Box 2, Folder 7)
- Handschriftliche Mitschriften von Martin Heideggers, no. 11 (b). Logik. Leibniz (nach Herm. Mörchen)1928, 48 p. (Box 2, Folder 8)
- Handschriftliche Mitschriften von Martin Heideggers, no. 11 (c). Logik. Leibniz (nach Herm. Mörchen)1928, 30 p. in different hand (Box 2, Folder 9)
- Handschriftliche Mitschriften von Martin Heideggers, no. 11 (d). Logik. Leibniz (nach Herm. Mörchen)1928, 95 p. (Box 2, Folder 10)
- Handschriftliche Mitschriften von Martin Heideggers, no. 11 (e). Logik. Leibniz (nach Herm. Mörchen)1928, ca. 331 p. (Box 3, Folder 1)
- Handschriftliche Mitschriften von Martin Heideggers, no. 12 (a). Parmenides: ms notes. -- Freiburg, 1932, 105 p. (Box 3, Folder 2)
- Handschriftliche Mitschriften von Martin Heideggers, no. 12 (b). Parmenides: ms notes. -- Freiburg, 1932, 293 p. (Box 3, Folder 3)
- Handschriftliche Mitschriften von Martin Heideggers, no. 13. Die Grundfrage der Philosophie, M.21. -- Freiburg, 1933, 65 p. (Box 3, Folder 4)
- Handschriftliche Mitschriften von Seminaren, no. 14 (a). Seminar über De anima,1921, 18 p. (Box 3, Folder 5)
- Handschriftliche Mitschriften von Seminaren, no. 14 (b). Seminar über St. Thomas Kleine Summa (contra gentiles),1921, 62 p. (Box 3, Folder 5)
- Handschriftliche Mitschriften von Seminaren, no. 15 [1 of 4]. Aristoteles-Seminar,1922 - 1923, 78 p. (Box 3, Folder 6)
- Handschriftliche Mitschriften von Seminaren, no. 15 [2 of 4]. Fortsetzung,1923, 30 p. (Box 3, Folder 6)
- Handschriftliche Mitschriften von Seminaren, no. 15 [3 of 4]. Anfänger-Seminar,1923, 23 p. (Box 3, Folder 6)
- Handschriftliche Mitschriften von Seminaren, no. 15 [4 of 4]. Physik-Seminar,1923 - 1924, 9 folios (Box 3, Folder 6)
- Handschriftliche Mitschriften von Seminaren, no. 16. Hegel Seminar,1925 - 1926, 82 p. + 13 l. (Box 3, Folder 7)
- Handschriftliche Mitschriften von Seminaren, no. 17. Die ontologische Grundsätze und das Kategorienproblem, 1928 - 1929, 103 p. (8 sheets larger than the others) (Box 3, Folder 8)
- Handschriftliche Mitschriften von Seminaren, no. 18. Idealismus / realismus. -- Freiburg, 1929, ca. 39 folios (Box 3, Folder 9)
- Handschriftliche Mitschriften von Seminaren, no. 19. Kant: praktische Vernunft. -- Freiburg, 1931 - 1932, 200 p. (Box 3, Folder 10)
- Maschinengeschriebene Vorlesungnachschriften, no. 20. Einleitung in die Philosophie, 1928 - 1929, 1 v. (126 p.) (Box 4, Folder 1)
- Maschinengeschriebene Vorlesungnachschriften, no. 21. Einleitung in die Philosophie. Vom Wesen der menschlichen Freiheit (Kant) [1 of 4], 1930 (Box 4, Folder 2)
- Maschinengeschriebene Vorlesungnachschriften, no. 21. Einleitung in die Philosophie. Vom Wesen der menschlichen Freiheit (Kant) [2 of 4], 1930 (Box 4, Folder 3)
- Maschinengeschriebene Vorlesungnachschriften, no. 21. Einleitung in die Philosophie. Vom Wesen der menschlichen Freiheit (Kant) [3 of 4], 1930 (Box 4, Folder 4)
- Maschinengeschriebene Vorlesungnachschriften, no. 21. Einleitung in die Philosophie. Vom Wesen der menschlichen Freiheit (Kant) [4 of 4], 1930 (Box 4, Folder 5)
- Maschinengeschriebene Vorlesungnachschriften, no. 22. Hegels Phänomenologie des Geistes, 1930 - 1931, 138 p. (Box 4, Folder 6)
- Maschinengeschriebene Vorlesungnachschriften, no. 23. Aristoteles: Dynamis und Energeia [1 of 3], 1931 (Box 4, Folder 7)
- Maschinengeschriebene Vorlesungnachschriften, no. 23. Aristoteles: Dynamis und Energeia [2 of 3], 1931 (Box 4, Folder 8)
- Maschinengeschriebene Vorlesungnachschriften, no. 23. Aristoteles: Dynamis und Energeia [3 of 3], 1931 (Box 4, Folder 9)
- Maschinengeschriebene Vorlesungnachschriften, no. 24. Vom Wesen der Wahrheit [1 of 3], 1931 - 1932 (Box 4, Folder 10)
- Maschinengeschriebene Vorlesungnachschriften, no. 24. Vom Wesen der Wahrheit [2 of 3], 1931 - 1932 (Box 4, Folder 11)
- Maschinengeschriebene Vorlesungnachschriften, no. 24. Vom Wesen der Wahrheit [3 of 3], 1931 - 1932 (Box 4, Folder 12)
- Maschinengeschriebene Vorlesungnachschriften, no. 25. Der Grundfrage der Philosophie, 1933, 36 p. (Box 4, Folder 13)
- Maschinengeschriebene Vorlesungnachschriften, no. 26. Logik, 1934, 39 p. (Box 4, Folder 14)
- Weiteres Jaspers-Kritik, no. 27. Zu K. Jaspers Psychologie der Weltanshauungen, 1919, 32 folios (Box 5, Folder 1)
- Weiteres Jaspers-Kritik, no. 28. Jaspers-Kritik, n.d., 8 folios (Box 5, Folder 2)
- Weiteres Jaspers-Kritik, no. 29 (a). Davos-Seminar. Kants Kritik der r. Venunft, 1929, 17 folios (Box 5, Folder 3)
- Weiteres Jaspers-Kritik, no. 29 (b). Davos-Seminar. Arbeitsgemeinschaft Cassirer-Heidegger, n.d., 11 folios (Box 5, Folder 3)
  Includes: Heidegger's Kant- Interpretationem -- Cassirer's Kritik an Heidegger's Räumlichkeit -- Sprache als Beispiel der Differenz zw. Heidegger und Cassirer -- Tod als Beispiel der Differenz zw. Heidegger und Cassirer
- Weiteres Jaspers-Kritik, no. 30 (c). Davos-Seminar-Cassirer,n.d., 14 folios (Box 5, Folder 4)
- Weiteres Jaspers-Kritik, no. 31 (a). Mappe mit Heideggers Vorträge und Bruchstücke aus der 20er Jahren. Idee der Philosophie und Weltanschauung, 1919, 11 ms. folios (Box 5, Folder 5)
- Weiteres Jaspers-Kritik, no. 31 (b). Mappe mit Heideggers Vorträge und Bruchstücke aus der 20er Jahren. Fragment über den Logos bei Aristoteles und dessen Fundierung im ursprünglichen Weltenwurf, n.d., 8 p., tipped in (Box 5, Folder 6)
- Weiteres Jaspers-Kritik, no. 31 (c). Mappe mit Heideggers Vorträge und Bruchstücke aus der 20er Jahren. Der Begriff der Zeit. Vortrag vor der Theologenschaft. -- Marburg, n.d., 19 p., tipped in (Box 5, Folder 7)
- Weiteres Jaspers-Kritik, no. 31 (d). Mappe mit Heideggers Vorträge und Bruchstücke aus der 20er Jahren. Der Begriff der Zeit. Vortrag vor der Theologenschaft. -- Marburg, n.d., 19 p., tipped in (photocopy from another copy) (Box 5, Folder 8)
- Weiteres Jaspers-Kritik, no. 31 (e). Mappe mit Heideggers Vorträge und Bruchstücke aus der 20er Jahren. Theologie und Philosophie, 1927 (Box 5, Folder 9)
- Weiteres Jaspers-Kritik, no. 32.1. Von Wesen der Wahrheit. -- Vortrag Freiburg, 1930 Dec.11, 26 p. (Box 5, Folder 10)
- Weiteres Jaspers-Kritik, no. 32.2 (a). Zum Wesen der Tieres, n.d., 4 p. (Box 5, Folder 11)
- Weiteres Jaspers-Kritik, no. 32.2 (b). Ueber Tieren (aus der Vorlesungen über Grundbegriffe der Metaphysik), n.d., 6 p. (Box 5, Folder 11)
- Weiteres Jaspers-Kritik, no. 32.3. Holderlins Hymne: Wie wenn am Feiertage ...,n.d., 1 v. (15 p.) (Box 5, Folder 12)
- Weiteres Jaspers-Kritik, no. 32.4. Von Ursprung des Kunstwerks. -- Vortrag in der Kustwisseschaftlichen Gesellschaft in Freiburg, 1935 Nov. 13, 28 p. (2 copies) (Box 5, Folder 13)
- Weiteres Jaspers-Kritik, no. 33. Liste von Heideggers Vorlesungen, 1916 - 1923, 1 l. (Box 5, Folder 14)